【裁判字號】    89,上易,4313
【裁判日期】    900117
【裁判案由】    違反商標法
【裁判全文】
臺灣高等法院刑事判決                          八十九年度上易字第四三一三號
    上  訴  人
    即  被  告  乙○○
右上訴人因違反商標法案件，不服臺灣士林地方法院八十九年度易字第六六０號，中
華民國八十九年十月九日第一審判決（起訴案號：臺灣士林地方法院檢察署八十八年
度偵字第一一六四四號）提起上訴，本院判決如左：
    主  文
原判決撤銷。
乙○○連續明知為意圖欺騙他人，於同一商品，使用近似於他人註冊商標之圖樣之商
品而販賣，處有期徒刑肆月，併科罰金新臺幣肆萬元，有期徒刑如易科罰金，罰金如
易服勞役，均以佰元（即新臺幣玖佰元）折算壹日，緩刑年。
扣案皮帶壹佰柒拾貳條，均沒收。
    事  實
一、乙○○係臺北市大同區○○○路一五五巷十四號一樓千弘皮件有限公司負責人，
    平日販售男、女皮帶為業，明知韓國某廠商所出售標有如附表一所示圖樣及「Ｃ
    ＡＲＤＩＹＡ」等字樣之皮帶，均係意圖欺騙他人，於同一商品使用近似如附表
    二所列荷蘭商佳得國際公司向經濟部中央標準局（現已改制為智慧財產局）申請
    註冊取得商標專用權之商品，竟仍基於概括之犯意，自民國（下同）八十八年四
    月間起，多次以每條新臺幣（下同）一百元之低價購買輸入，在其所經營之千弘
    皮件有限公司內陳列販售，並連續以每條一百五十元之價格，售予下游零售商牟
    利。嗣經荷蘭商佳得國際公司於同年八月間發現，報警於八十八年十一月二日下
    午三時三十分，持台灣士林地方法院檢察署檢察官核發之搜索票，在上址搜索查
    獲，並扣得標有附表一圖樣、文字之皮帶一百七十二條。
二、案經荷蘭商佳得國際公司代表人亞伯特．考夫曼訴由臺北市政府警察局少年警察
    隊報請臺灣士林地方法院檢察署檢察官偵查後聲請簡易判決處刑。
    理  由
一、右揭事實，業據被告乙○○坦承不諱，核與告訴人荷蘭商佳得國際公司之代理人
    甲○○律師指訴情形相符，並有搜索扣押證明筆錄及現場照片在卷可稽，且附表
    二所示之商標圖樣，早經荷蘭商佳得國際公司註冊取得商標專用權，亦有商標註
    冊證在卷可證，而被告所輸入販賣標有附表一圖樣之皮帶，經送請經濟部智慧財
    產局鑑定結果，亦認異時異地隔離觀察不無產生混同誤認之虞，應屬構成近似商
    標，有該局回函一紙在卷可憑，並有扣案之皮帶一百七十二條可資佐證，本件事
    證明確，被告犯行應堪認定。
二、被告明知為意圖欺騙他人，於同一商品，使用近似於他人註冊商標之圖樣之商品
    而販賣之犯行，係犯商標法第六十三條之明知仿冒商標商品而販入及輸入罪。被
    告輸入仿冒商標之商品並陳列於店內，復為販賣之行為，其輸入、陳列之階段行
    為，應為販賣行為所吸收，不另論罪。又被告所犯明知仿冒商標之商品而販賣之
    犯行，時間緊接，構成要件相同，顯均係基於概括犯意為之，應論以連續犯一罪
    ，並依法加重其刑。
三、原審予以論罪科刑，雖非無見，惟原判決認被告輸入仿冒商標之商品，復為販賣
    之行為，有方法結果之牽連關係，尚有未洽（理由見上述）。被告上訴意旨仍執
    陳詞，否認犯行，指摘原判決量刑過重，為無理由，惟原判決既有可議，仍屬無
    可維持，自應由本院予以撤銷改判。爰審酌被告素行良好、生活狀況、智識程度
    、意圖販售營利之犯罪動機、目的、手段、方法、販賣仿冒商品之數量、所生損
    害，及犯後先否認犯行，嗣後始坦承之態度等一切情狀，量處如主文所示之刑，
    併科處罰金，及諭知易科罰金、易服勞役之折算標準，以資懲儆。
末查被告前未曾受有期徒刑以上刑之宣告，有臺灣高等法院檢察署刑案紀錄簡覆
    表附卷可稽，犯後知悔並即與告訴人達成民事和解，賠償六十萬元等，有和解書
    在卷可按，經上開刑之宣告當知警惕，應無再犯之虞，本院認上開宣告刑以暫不
    執行為適當，爰併諭知緩刑三年，以啟自新。
五、扣案之皮帶一百七十二條，係被告犯商標法第六十三條之罪所販賣之物，應依同
    法第六十四條之規定諭知沒收。
據上論斷，應依刑事訴訟法第三百六十九條第一項前段、第三百六十四條、第二百九
十九條第一項前段，商標法第六十三條、第六十四條，刑法第十一條前段、第五十六
條、第四十一條、第四十二條第二項、刑法第七十四條第一款，罰金罰鍰提高標準條
例第二條，判決如主文。
本案經檢察官鄭富銘到庭執行職務。
中      華      民      國    九十      年      一      月     十七     日
                              臺灣高等法院刑事第二十二庭
                                  審判長法  官  許  正  順
                                        法  官  邱  同  印
                                        法  官  胡  方  新
右正本證明與原本無異。
不得上訴。
                                書記官  秦  慧  榮
中    華    民    國     九十     年       一       月        十八      日
附表一：
附表二：
┌──────────┬────┬─────────┬────────┐
│商    標    圖    樣│註冊號數│專用期間及延展期間│專   用   商  品│
├──────────┼────┼─────────┼────────┤
│                    │第八一一│民國八十七年八月一│（服飾用）皮帶、│
│                    │四六九號│日起至八十八年四月│頸巾、圍巾、披肩│
│                    │        │三十日止，並自八十│、領巾、頭巾。  │
│                    │        │八年五月一日起延展│                │
│                    │        │至九十八年四月三十│                │
│                    │        │日止。            │                │
└──────────┴────┴─────────┴────────┘


司法院資訊處製作；財團法人民間司法改革基金會備份。
